【裁判字號】    98,易,3262
【裁判日期】    981231
【裁判案由】    毒品危害防制條例
【裁判全文】
臺灣板橋地方法院刑事判決              98年度易字第3262號
公  訴  人  臺灣板橋地方法院檢察署檢察官
被      告  甲○○
                    （另案於臺灣臺北監獄臺北分監執行）
上列被告因違反毒品危害防制條例案件，經檢察官提起公訴（98
年度毒偵字第6952號、第7443號），本院依簡式審判程序，判決
如下：
    主      文
甲○○施用第二級毒品，累犯，處有期徒刑伍月；又施用第二級
毒品，累犯，處有期徒刑伍月；應執行有期徒刑捌月。
    事      實
一、甲○○：(一)於民國93年間，因施用毒品案件，經本院以93年
    度毒聲字第1401號裁定送觀察、勒戒後，認無繼續施用毒品
    傾向，於93年9 月22日執行完畢釋放出所，復經臺灣板橋地
    方法院檢察署檢察官以93年度毒偵字第3776號為不起訴處分
    確定；(二)於94年間，因施用毒品案件，經本院以94年度簡上
    字第735 號判決判處有期徒刑6 月確定；(三)於96年間，因違
    反毒品危害防制條例（持有毒品）案件，經本院以96年度簡
    字第106 號判決判處有期徒刑3 月確定；上開(二)、(三)所示之
    數罪刑，復經本院以96年度聲減字第1550號裁定依序減為有
    期徒刑3 月、1 月又15日確定；(四)於95年間，因詐欺案件，
    經臺灣臺北地方法院以96年度簡上字第149 號判決判處有期
    徒刑4 月，減為有期徒刑2 月確定；上開(二)至(四)所示之數罪
    刑，復經臺灣臺北地方法院以96年度聲字第2061號裁定應執
    行有期徒刑5 月又15日確定，於97年1 月8 日易科罰金執行
    完畢；(五)於98年間，因施用毒品案件，經本院以98年度簡字
    第3824號、第7487判決分別判處有期徒刑5 月、5 月確定（
    現經送監執行）。
二、詎其猶不知悔改，於前開(一)所示之觀察、勒戒執行完畢釋放
    後5 年內，復分別為下列犯行：
  (一)基於施用第二級毒品甲基安非他命之犯意，於98年7 月31日
    23時許，在臺北縣永和市○○街23巷5 弄6 號4 樓之住處，
    將第二級毒品甲基安非他命置於吸食器上，用火燒烤吸聞所
    生煙霧之方式，施用第二級毒品甲基安非他命1 次；旋於翌
    日（即98年8 月1 日）11時59分許，因另案為警通知前往臺
    北縣政府警察局新莊分局接受詢問，且經採集其尿液送驗，
    始悉上情。
  (二)又基於施用第二級毒品甲基安非他命之犯意，於98年9 月9
    日6 時許，在臺北縣永和市○○街23巷5 弄6 號4 樓之住處
    內（起訴書誤繕為在臺北縣中和市年籍姓名不詳、綽號「小
    陳」之友人住處內），將第二級毒品甲基安非他命置於吸食
    器上，用火燒烤吸聞所生煙霧之方式，施用第二級毒品甲基
    安非他命1 次；旋於同日22時45分許，在臺北縣永和市○○
    路51號前為警查獲，且經採集其尿液送驗，始悉上情。
三、案經臺北縣政府警察局新莊分局、永和分局分別報請臺灣板
    橋地方法院檢察署檢察官偵查起訴。
    理      由
一、本案被告甲○○所犯係死刑、無期徒刑、最輕本刑為3 年以
    上有期徒刑或高等法院管轄第一審案件以外之罪，其於準備
    程序中就被訴事實為有罪之陳述，經本院告知簡式審判程序
    之旨，並聽取檢察官、被告之意見後，經本院裁定進行簡式
    審判程序，合先敘明。
二、上揭犯罪事實，業據被告於本院審理時坦承不諱，且被告為
    警查獲後所排放之尿液，經採樣送請臺灣檢驗科技股份有限
    公司，先以EIA 酵素免疫分析法初步檢驗，再以GC/MS 氣相
    層析質譜儀法確認檢驗，均呈甲基安非他命陽性反應之情，
    有該公司98年9 月3 日、98年9 月29日濫用藥物檢驗報告各
    1 紙在卷足參（見98年度毒偵字第6952號偵查卷第14頁、98
    年度毒偵字第7443號偵查卷第6 頁），足認被告自白與事實
    相符，應堪採信。再被告有如事實欄一、(一)所示之觀察、勒
    戒執行完畢之情，有臺灣高等法院被告前案紀錄表在卷可佐
    ，顯見其係於上開觀察、勒戒執行完畢釋放後，5 年內再犯
    施用第二級毒品之罪甚明。本案事證明確，被告犯行堪以認
    定，應依法論科。
三、查甲基安非他命係毒品危害防制條例第2 條第2 項第2 款所
    稱之第二級毒品。核被告2 次施用第二級毒品甲基安非他命
    之行為，係犯2 次同條例第10條第2 項之施用第二級毒品罪
    。其施用第二級毒品前後，持有第二級毒品之低度行為，為
    施用之高度行為所吸收，不另論罪。被告有如事實一之(二)至
    (四)所示之犯罪科刑及執行情形，有臺灣高等法院被告前案紀
    錄表在卷可稽，其於上開有期徒刑執行完畢後5 年內，故意
    再犯本案有期徒刑以上之2 罪，均為累犯，應依刑法第47條
    第1 項之規定，分別加重其刑。被告所犯上開2 罪間，犯意
    各別，罪名互異，應分論併罰。爰審酌被告前因施用毒品，
    獲得不起訴處分之寬典，並經法院判處罪刑確定，仍無法戒
    絕毒癮，再次漠視法令禁制而犯本罪，惟其施用毒品所生危
    害，實以自戕身心健康為主，對於他人生命、身體、財產等
    法益，尚無明顯而重大之實害，兼衡其犯罪後坦承犯罪，已
    知悔悟等一切情狀，量處如主文所示之刑，並合併定其應執
    行刑，以示懲儆。
據上論斷，應依刑事訴訟法273 條之1 第1 項、第299 條第1 項
前段，毒品危害防制條例第10條第2 項，刑法第11條前段、第47
條第1 項、第51條第5 款，判決如主文。
本案經檢察官高智美到庭執行職務。
中    華    民    國    98    年    12    月    31    日
                  刑事第十九庭  法  官  鄧雅心
以上正本證明與原本無異。
如不服本判決應於送達後10日內向本院提出上訴狀。
                                書記官  王小芬
中    華    民    國    98    年    12    月    31    日
附錄本案論罪科刑法條
毒品危害防制條例第十條
施用第一級毒品者，處六月以上五年以下有期徒刑。
施用第二級毒品者，處三年以下有期徒刑。


司法院資訊處製作；財團法人民間司法改革基金會備份。
